臺灣高雄地方法院刑事判決　　　　　　　100年度訴字第289號
公　訴　人　臺灣高雄地方法院檢察署檢察官
被　　　告　王亞倫
上列被告因違反毒品危害防制條例等案件，經檢察官提起公訴（
99年度毒偵字第3682、3819號），本院判決如下：
    主  文
王亞倫施用第一級毒品，累犯，處有期徒刑壹年貳月；扣案之第
一級毒品海洛因壹包（含包裝袋壹只，檢驗後淨重零點陸肆玖公
克）沒收銷燬之；扣案甲基安非他命吸食器壹組沒收。又施用第
二級毒品，累犯，處有期徒刑柒月，扣案之第二級毒品甲基安非
他命貳包（各含包裝袋壹只，檢驗後淨重各為零點玖柒貳公克、
參點貳壹零公克）均沒收銷燬之；扣案甲基安非他命吸食器壹組
沒收。應執行有期徒刑壹年捌月，扣案之第一級毒品海洛因壹包
（含包裝袋壹只，檢驗後淨重零點陸肆玖公克）、第二級毒品甲
基安非他命貳包（各含包裝袋壹只，檢驗後淨重各為零點玖柒貳
公克、參點貳壹零公克）均沒收銷燬之；扣案甲基安非他命吸食
器壹組沒收。
其他被訴轉讓禁藥部分無罪。
    事  實
一、王亞倫前於民國91年間因施用毒品案件，經送觀察、勒戒後
    ，認無繼續施用毒品之傾向，於91年3 月8 日執行完畢釋放
    ，並經臺灣高雄地方法院檢察署檢察官以91年毒偵字第898
    號為不起訴處分確定。又於92年間因施用毒品案件，經本院
    以92年度毒聲字第1778號裁定送觀察、勒戒後，認有繼續施
    用毒品傾向，再經本院92年度毒聲字第2838號裁定令入戒治
    所施以強制戒治，嗣於92年10月14日停止戒治出監，並經本
    院92年度易字第1299號判處有期徒刑3 月確定，於93年1 月
    17日易科罰金執行完畢。復於93年因施用毒品案件，經本院
    93年度易字第1236號判處有期徒刑8 月確定，於94年間因施
    用毒品案件，分別經本院94年度訴字第623 號判處有期徒刑
    10月確定、94年度易字第321 號判處有期徒刑10月確定，2
    罪經本院94年度聲字第4433號裁定應執行有期徒刑1 年7 月
    確定，再與前揭93年度易字第1236號確定判決接續執行，於
    95年11月22日縮短刑期假釋出監，於96年5 月27日假釋期滿
    未經撤銷視為執行完畢。再於97年間因施用毒品案件，經本
    院97年度審簡字第1981號判處有期徒刑5 月確定，因持有毒
    品案件，經本院98年度審簡字第123 號判處有期徒刑3 月確
    定，2 罪經本院98年度審聲字第2109號裁定應執行有期徒刑
    6 月確定，甫於98年7 月23日易科罰金執行完畢。詎猶不知
    悔改，明知海洛因及甲基安非他命分別為毒品危害防制條例
    第2 條第2 項第1 款、第2 款所列之第一級毒品及第二級毒
    品，不得非法持有、施用，竟分別為下列行為：
    (一)基於施用第一級毒品海洛因及第二級毒品甲基安非他命之
      犯意，於99年6 月9 日下午6 時許，在其位於高雄市鳳山
      區（99年12月25日改制前為高雄縣鳳山市，下同）大東一
      路90號2 樓2C房租屋處，以將第一級毒品海洛因及第二級
      毒品甲基安非他命放入玻璃球內燒烤後吸食煙霧之方式，
      同時施用第一級毒品海洛因及第二級毒品甲基安非他命1
      次。
    (二)另基於施用第二級毒品甲基安非他命之犯意，於99年6 月
      10日中午某時許，在上址租屋處，以將第二級毒品甲基安
      非他命放入玻璃球內燒烤後吸食煙霧之方式，施用第二級
      毒品甲基安非他命1 次。
    嗣警方於99年6 月10日下午3 時許、同日下午4 時許，持搜
    索票對於王亞倫使用之車牌號碼1916-XE 號自用小客車及上
    址租屋處執行搜索，當場扣得第一級毒品海洛因1 包（毛重
    0.88公克，檢驗後淨重0.649 公克）、第二級毒品甲基安非
    他命2 包（毛重各為1.18公克、3.58公克，檢驗後淨重各為
    0.972 公克、3.210 公克）、王亞倫所有供施用第一、二級
    毒品所用之甲基安非他命吸食器1 組，及與本案無關之廠牌
    Sony Ericsson 行動電話（門號0000000000、序號00000000
    000000-0號）1 支、廠牌ZTE 行動電話（門號0000000000、
    序號000000000000000 ）1 支及鑰匙（含感應晶片卡）1 支
    。警方經其同意採尿送驗，結果呈甲基安非他命陽性反應，
    及海洛因代謝後之可待因、嗎啡陽性反應，始悉上情。
二、案經高雄市政府（99年12月25日改制前為高雄縣）警察局移
    送臺灣高雄地方法院檢察署檢察官偵查起訴。
    理  由
壹、程序方面（證據能力之判斷）：
一、按被告以外之人於偵查中向檢察官所為陳述，除顯有不可信
    之情況者外，得為證據，同法第159 條之1 第2 項定有明文
    。證人朱錦河於檢察官偵查中所為之陳述，業經具結而為證
    述，查無檢察官在偵查時有不法取供之情形，且證人朱錦河
    業經本院行交互詰問程序，被告之對質詰問權已獲得保障，
    依上說明，證人朱錦河於偵查中之證詞自均具有證據能力。
二、次按被告以外之人（包括證人、鑑定人、告訴人、被害人及
    共同被告等）於審判外之陳述，雖不符刑事訴訟法第159 條
    之1 至之4 等4 條之規定，而經當事人於審判程序同意作為
    證據，法院審酌該言詞陳述或書面陳述作成時之情況，認為
    適當者，亦得為證據；當事人、代理人或辯護人於法院調查
    證據時，知有刑事訴訟法第159 條第1 項不得為證據之情形
    ，而未於言詞辯論終結前聲明異議者，視為有前項之同意，
    同法第159 條之5 定有明文。查本判決所引用之其他證據資
    料屬於被告以外之人於審判外之言詞、書面陳述者，查無符
    合刑事訴訟法第159 條之1 至之4 之情形，且均經本院於調
    查證據程序逐一提示並告以要旨，檢察官、被告及辯護人均
    未於言詞辯論終結前聲明異議，本院審酌上開證據作成時之
    情況，無不當取供或違反自由意志而陳述等情形，且均與本
    案待證事實具有關聯性，認為以之作為本案之證據亦屬適當
    ，自均具有證據能力，而得採為認定事實之證據。
貳、實體方面：
一、有罪部分（即施用第一、二級毒品部分）：
  (一)認定犯罪事實所憑證據及理由：
  1.被告先後於上開時、地，以上開方式，同時施用第一級毒品
    海洛因及第二級毒品甲基安非他命1 次，及施用第二級甲基
    安非他命1 次之事實，業據被告於警詢、偵查及本院審理時
    坦承不諱（見改制前高雄縣政府警察局高縣警刑偵一字第09
    90078536號刑案偵查卷宗《下稱警卷》第3 頁、臺灣高雄地
    方法院檢察署99年度毒偵字第3819號偵查卷宗《下稱偵查卷
    》第5 頁、本院100 年度訴字第289 號卷《下稱本院卷》第
    33、88至89頁），被告對於在99年6 月10日為警查獲後，警
    方經其同意採尿送驗，提供乾淨空瓶供被告親自排放尿液，
    並親自封緘之過程，亦不爭執（見警卷第4 頁）。被告此次
    採集之尿液，經台灣檢驗科技股份有限公司以氣相層析質譜
    儀法（GC/MS ）確認檢驗結果，呈甲基安非他命陽性反應及
    海洛因代謝物之可待因、嗎啡陽性反應，有該公司99年6 月
    24日報告編號KH/2010/00000000號濫用藥物尿液檢驗報告、
    改制前高雄縣政府警察局刑事警察大隊查獲煙毒、麻醉藥品
    案件犯罪嫌疑人姓名對照表（代碼：1235）各1 紙在卷為證
    （見偵查卷第10頁、警卷第20頁）。又扣案之白色粉末1包
    （毛重0.88公克），經送高雄市立凱旋醫院鑑定結果，檢出
    第一級毒品海洛因成分（檢驗前淨重0.660 公克，檢驗後淨
    重為0.649 公克）；扣案之白色結晶2 包（毛重各為1.18公
    克、3.58公克），經送高雄市立凱旋醫院鑑定結果，均檢出
    第二級毒品甲基安非他命（檢驗前淨重各為0.983 公克、3.
    221 公克，檢驗後淨重各為0.972 公克、3.210 公克），有
    改制前高雄縣政府警察局搜索筆錄、扣押物品目錄表2 份（
    見警卷第8 至16頁）、高雄市立凱旋醫院99年9 月15日高市
    凱醫驗字第13867 號、99年9 月24日高市凱醫驗字第13962
    號濫用藥物成品鑑定書2 紙（見偵查卷第102 、101 頁），
    及採證照片6 張（見警卷第21至23頁）在卷為憑，並有被告
    所有供施用海洛因、甲基安非他命所用之甲基安非他命吸食
    器1 組扣案可佐，足認被告自白與事實相符。
  2.被告前於91年間因施用毒品案件，經送觀察、勒戒後，認無
    繼續施用毒品之傾向，於91年3 月8 日執行完畢釋放，並經
    臺灣高雄地方法院檢察署檢察官以91年毒偵字第898 號為不
    起訴處分確定。又於92年間因施用毒品案件，經本院以92年
    度毒聲字第1778號裁定送觀察、勒戒後，認有繼續施用毒品
    傾向，再經本院92年度毒聲字第2838號裁定令入戒治所施以
    強制戒治，嗣於92年10月14日停止戒治出監，並經本院92年
    度易字第1299號判處有期徒刑3 月確定，於93年1 月17日易
    科罰金執行完畢。復於93年因施用毒品案件，經本院93年度
    易字第1236號判處有期徒刑8 月確定，於94年間因施用毒品
    案件，分別經本院94年度訴字第623 號判處有期徒刑10月確
    定、94年度易字第321 號判處有期徒刑10月確定，2 罪經本
    院94年度聲字第4433號裁定應執行有期徒刑1 年7 月確定，
    再與前揭93年度易字第1236號確定判決接續執行，於95年11
    月22日縮短刑期假釋出監，於96年5 月27日假釋期滿未經撤
    銷視為執行完畢。再於97年間因施用毒品案件，經本院97年
    度審簡字第1981號判處有期徒刑5 月確定，因持有毒品案件
    ，經本院98年度審簡字第123 號判處有期徒刑3 月確定，2
    罪經本院98年度審聲字第2109號裁定應執行有期徒刑6 月確
    定，甫於98年7 月23日易科罰金執行完畢，有臺灣高等法院
    被告前案紀錄表1 份在卷可按。被告前經觀察、勒戒、強制
    戒治執行完畢後，於5 年內再犯，經依法追訴處罰，復再犯
    本案施用第一、二級毒品犯行，已屬3 犯以上，檢察官逕行
    起訴，即無不合。
  3.從而，被告先後於前揭時、地，以前揭方式，同時施用第一
    級毒品海洛因與第二級毒品甲基安非他命1 次，及施用第二
    級毒品甲基安非他命1 次之犯行均堪認定，應依法論科。
  (二)論罪科刑：
  1.查海洛因係毒品危害防制條例第2 條第2 項第1 款所稱之第
    一級毒品，甲基安非他命係同條例第2 條第2 項第2 款所稱
    之第二級毒品。核被告於事實一、(一)所為，係犯毒品危害防
    制條例第10條第1 項施用第一級毒品罪，及同條例第10條第
    2 項施用第二級毒品罪；被告於事實一、(二)所為，係犯毒品
    危害防制條例第10條第2 項施用第二級毒品罪。被告施用第
    一級毒品海洛因、第二級毒品甲基安非他命前分別持有海洛
    因、甲基安非他命之低度行為，應分別為施用之高度行為所
    吸收，均不另論罪。被告於事實一、(一)同時施用第一級毒品
    海洛因與第二級毒品甲基安非他命，係以1 施用行為，同時
    觸犯施用第一級毒品罪及施用第二級毒品罪，為想像競合犯
    ，應從一重之施用第一級毒品罪處斷。又被告前於97年間因
    施用毒品案件，經本院97年度審簡字第1981號判處有期徒刑
    5 月確定，因持有毒品案件，經本院98年度審簡字第123 號
    判處有期徒刑3 月確定，2 罪經本院98年度審聲字第2109號
    裁定應執行有期徒刑6 月確定，甫於98年7 月23日易科罰金
    執行完畢，有臺灣高等法院被告前案紀錄表1 份在卷為憑，
    其受有期徒刑執行完畢，於5 年內故意再犯本件有期徒刑以
    上之罪，為累犯，應依刑法第47條第1 項規定，加重其刑。
    爰審酌被告前因施用毒品案件，迭經觀察、勒戒、強制戒治
    及有期徒刑執行完畢後，猶未戒除施用毒品惡習，未能體悟
    施用毒品對自己、家人造成之傷害及社會之負擔，仍為本案
    2 次施用毒品犯行，顯見其對毒品依賴情形甚重，且其施用
    毒品之行為不僅戕害自身身心健康，亦間接影響社會治安，
    惟念其犯後坦承犯行，所犯施用毒品罪乃屬戕害自身身心健
    康行為，反社會性之程度較低，並考量被告犯罪動機、智識
    程度等一切情狀，分別量處如主文所示之刑，並定其應執行
    刑，以資懲戒。
  2.沒收：
    (1)扣案之白色粉末1 包（毛重0.88公克，檢驗前淨重0.660
      公克，檢驗後淨重0.649 公克），經檢驗結果為第一級毒
      品海洛因；扣案之白色結晶2 包（毛重各為1.18公克、3.
      58公克，檢驗前淨重各為0.983 公克、3.221 公克，檢驗
      後淨重各為0.972 公克、3.210 公克），經檢驗結果均為
      第二級毒品甲基安非他命，已如前述，其包裝袋因包覆毒
      品，顯留有毒品之殘渣，與其上殘留之毒品，衡情已難以
      分析剝離，亦無析離實益，當應整體視為毒品，不問屬於
      被告與否，均應依毒品危害防制條例第18條第1 項前段之
      規定宣告沒收銷燬之。至鑑驗耗用之毒品既已滅失，自無
      庸宣告沒收。
    (2)扣案之甲基安非他命吸食器1 組，為被告所有，供其施用
      第一級毒品海洛因及施用第二級毒品甲基安非他命所用之
      物，業據被告於本院供述在卷（見本院卷第85頁），應依
      刑法第38條第1 項第2 款規定諭知沒收。
    (3)至其餘扣案之廠牌Sony Ericsson 行動電話（門號000000
      0000、序號00000000000000-0號）1 支、廠牌ZTE 行動電
      話（門號0000000000、序號0000000000 00000）1 支，為
      被告所有之物；扣案鑰匙（含感應晶片卡）1 支，為被告
      友人蔡月娥所有，固據被告於警詢及本院供述在卷（見警
      卷第2 、3 頁、本院卷第85頁），惟無證據證明與本案有
      直接關係，爰均不予宣告沒收。
二、無罪部分（即轉讓禁藥部分）：
  (一)公訴意旨另以：被告王亞倫明知甲基安非他命屬安非他命類
    藥品，業經行政院衛生署公告禁止使用，係藥事法第22條第
    1 項第1 款之毒害藥品而屬禁藥，不得轉讓。竟仍基於轉讓
    禁藥之犯意，於99年5 月31日下午7 時39分許，以門號0000
    000000號識別卡搭配序號00000000000000-0號行動電話使用
    ，與朱錦河持用之行動電話門號0000000000號取得聯絡後，
    即於同日下午7 時52分以後之某時，在其位於高雄市鳳山區
    ○○○路90號2 樓2C房租屋處1 樓，轉讓重量不詳之禁藥甲
    基安非他命給朱錦河1 次。因認被告此部分所為，涉犯藥事
    法第83條第1 項之轉讓禁藥罪嫌云云。
  (二)按犯罪事實應依證據認定之，無證據不得認定犯罪事實；不
    能證明被告犯罪者，應諭知無罪之判決，刑事訴訟法第154
    條第2 項、第301 條第1 項分別定有明文。又事實之認定，
    應憑證據，如未能發現相當證據，或證據不足以證明，自不
    能以推測或擬制之方法，為裁判基礎；且認定犯罪事實所憑
    之證據，雖不以直接證據為限，間接證據亦包括在內，然而
    無論直接證據或間接證據，其為訴訟上之證明，須於通常一
    般之人均不致有所懷疑，而得確信其為真實之程度者，始得
    據為有罪之認定，倘其證明尚未達到此一程度，而有合理之
    懷疑存在而無從使事實審法院得有罪之確信時，即應由法院
    為諭知被告無罪之判決，亦有最高法院40年台上字第86號、
    76年度台上字第4986號判例意旨可資參照。
  (三)公訴意旨認被告此部分涉犯藥事法第83條第1 項轉讓禁藥罪
    嫌，無非係以被告於偵查中之供述，證人朱錦河於偵查中之
    證詞，並有門號0000000000號與0000000000號於99年5 月31
    日19時39分許、同日19時43分許、同日19時52分許之通訊監
    察譯文各1 份、99年5 月31日之蒐證照片6 張、本院99年聲
    監續字第1549號通訊監察書影本1 份在卷，為其主要論據。
  (四)訊據被告固不否認有於99年5 月31日19時39分許、同日19時
    43分許、同日19時52分許，以其使用之門號0000000000號行
    動電話與證人朱錦河聯絡，並於當日在伊上址住處樓下與朱
    錦河碰面，惟堅決否認有何轉讓禁藥甲基安非他命犯行，辯
    稱：當日朱錦河打電話給伊，是要叫伊幫他聯絡購買甲基安
    非他命，他第2 通電話叫伊先拿另外一種較差的甲基安非他
    命給他，伊想他可能沒錢，遂在電話中說要先拿一點給他，
    想先叫他過來，看他有沒有錢，伊等再湊錢一起去買，朱錦
    河過來後說沒有帶錢，伊就沒給他甲基安非他命，伊當天是
    拿一種解癮的白色小藥丸給朱錦河等語。
  (五)經查：
  1.被告持用之門號0000000000號行動電話，於99年5 月31日19
    時39分、19時43分、19時52分許，與證人朱錦河持用之門號
    00000000008 號行動電話為如附表所示通話內容，有通訊監
    察譯文及本院99年聲監續字第1549號通訊監察書各1 份在卷
    可稽（見臺灣高雄地方法院檢察署99年度警聲搜字第1018號
    卷第18至19、4 至6 頁），被告及證人朱錦河對於附表所示
    之通話內容為其2 人通話之內容並不爭執，而由附表編號2
    所示之譯文內容，被告謂「隆仔那個剩下一點點自己自那個
    的，沒有關係我拿一點給你」等語，及被告於本院供稱：伊
    跟朱錦河說伊先拿一點給他，叫他先過來等語（見本院卷第
    91頁），及證人朱錦河於偵查證稱：被告說他可以把他自己
    要用的其中一點點安非他命先給伊等語（見偵查卷第46頁）
    ，固堪認定被告於附表編號2 之通聯中有向朱錦河表示要拿
    一些甲基安非他命給朱錦河，惟被告始終否認有於99年5 月
    31日通話後交付甲基安非他命予朱錦河，並於本院辯稱：99
    年5 月31日19時43分許，朱錦河打電話給伊時，伊想他那時
    候可能沒有錢，他叫伊先拿另外一種比較不好的給他，伊說
    「隆仔」那個沒有了，後來伊想他如果過來的話，兩個人一
    起去拿會比較多，就叫他先過來再說，伊跟他說伊先拿一點
    給他，叫他先過來，這樣跟他說，他比較會過來；朱錦河第
    2 通電話打來時，伊跟他說伊先拿一點給他，叫他先過來，
    是要看他能否先拿一些錢給伊，伊2 人再湊錢一起去買，朱
    錦河過來之後說他沒帶錢，伊就沒有給他甲基安非他命等語
    （見本院卷第91頁），則由附表編號2 之通話內容，僅足認
    定被告於電話中有向朱錦河表示要拿甲基安非他命給朱錦河
    ，尚不能證明被告於99年5 月31日19時52分許與朱錦河通話
    後，有交付甲基安非他命予朱錦河之情事。
  2.證人朱錦河於偵查中固具結證稱：伊於99年5 月間使用門號
    0000000000號行動電話，99年5 月31日19時39分、19時43分
    、19時52分門號0000000000與0000000000通聯譯文3 通，第
    1 通電話是被告打給伊，伊要被告幫伊問4 千元（甲基）安
    非他命，是叫被告幫伊買安非他命；第2 通電話伊打給被告
    ，問被告有沒有（甲基）安非他命，被告說他那裡剩下一點
    安非他命他自己要用的，被告說他可以把他自己要用的其中
    一點點安非他命先給伊，伊跟被告碰面之後被告才跟伊說他
    要去問，碰面後被告有拿給伊一點點（甲基）安非他命，伊
    2 人在大東一路彩券行旁邊見面，被告沒有向伊收錢云云（
    見偵查卷第46頁），證述被告於99年5 月31日與其為上開通
    話後，有在被告上址住處1 樓見面時，交付其少許甲基安非
    他命。惟此為被告所否認，而證人朱錦河於本院證稱：當天
    伊問被告4 千元的甲基安非他命要等多久，他說他問朋友還
    要等2 、3 個小時，伊說伊不要等那麼久，就回去了；當日
    伊沒有把錢給被告，也沒有拿到東西等語（見本院卷第76至
    77頁），改證述99年5 月31日當日被告未拿甲基安非他命給
    他，則證人朱錦河於偵查中及本院審理時證詞前後不同，何
    者與事實相符，仍應調查其他證據佐證。且證人朱錦河於偵
    查中證稱：譯文中伊提到「你先拿另外一種拿一點給我」，
    就是比較不好的安非他命給伊，那天被告拿給伊的就是比較
    不好的安非他命；譯文中「隆仔」被告講的是「硬的」（台
    語）意思就是品質好一點的安非他命等語（見偵查卷第46頁
    ），謂被告於99年5 月31日交付與其之甲基安非他命品質較
    差，「隆仔」指品質較好之甲基安非他命云云，亦與附表編
    號2 通聯譯文內容被告謂「隆仔那個沒有了... 隆仔那個剩
    下一點點... ，沒有關係我拿一點給你」等語，被告係表示
    要拿「隆仔」的甲基安非他命給朱錦河，有所矛盾，則不能
    僅以證人朱錦河於偵查中之證述，遽認被告有於上開時、地
    轉讓甲基安非他命予朱錦河。
  3.由警方於99年5 月31日之蒐證照片6 張觀之（見同上警聲搜
    卷第20至22頁），固堪認定被告與朱錦河於99年5 月31日19
    時53分許，有在被告位於高雄市鳳山區○○○路90號住處樓
    下見面之事實，惟渠2 人接觸僅約半分鐘（見同上警聲搜卷
    第22頁上方照片之文字註解），並無被告交付物品予朱錦河
    之照片，且無警方盤查朱錦河，自其身上查獲甲基安非他命
    之相關事證，亦難以上開蒐證照片6 張認定被告與朱錦河於
    99年5 月31日通話後，在被告上址住處1 樓見面時，有交付
    甲基安非他命予朱錦河。
  4.公訴人雖謂若被告當天沒有給證人朱錦河甲基安非他命，沒
    有必要欺騙朋友，還叫對方到住處樓下云云，然被告於本院
    供稱：因為伊遇到很多次，有朋友打電話跟伊說要拿多少毒
    品，叫伊聯絡伊朋友，但伊聯絡伊朋友過來之後，要拿東西
    的那些人過來卻說他們沒有錢，伊被罵了好幾次，所以之後
    還有人叫伊幫他們問毒品的話，伊會先確定他們有帶錢，伊
    再叫朋友過來跟他們交易；案發當日伊跟朱錦河說「我先拿
    一點給你」，是要叫他先過來，確定他真的有錢要購買，伊
    可以跟他一起拿，可以用比較少的價錢拿到比較多的東西等
    語（見本院卷第93頁），而證人朱錦河於偵查中證稱：伊跟
    被告碰面後，被告才跟伊說他要去問等語（見偵查卷第46頁
    ），亦證述被告與其見面後，始表示要詢問販毒者之情形大
    致相符，被告所述應屬可採。
  5.從而，被告所辯，非全然無據。公訴人所舉之證據尚未達通
    常一般人均不致有所懷疑，而得確信其為真實之程度，仍有
    合理懷疑存在，自屬不能證明被告犯罪。基於無罪推定原則
    ，應就被告被訴轉讓禁藥部分，為被告無罪判決之諭知。
據上論斷，應依刑事訴訟法第299 條第1 項前段、第301 條第1
項，毒品危害防制條例第10條第1 項、第2 項、第18條第1 項前
段，刑法第11條、第55條、第47條第1 項、第38條第1 項第2 款
，判決如主文。
本案經檢察官魏豪勇到庭執行職務。
中    華    民    國   100    年    6     月    17    日
                  刑事第六庭  審判長法  官  李璧君
                                    法  官  曾仁勇
                                    法  官  曾鈴
以上正本證明與原本無異。
如不服本判決應於收受送達後10日內向本院提出上訴書狀，並應
敘述具體理由；如未敘述上訴理由者，應於上訴期間屆滿後20日
內向本院補提理由書（均須按他造當事人之人數附繕本）「切勿
逕送上級法院」。
中    華    民    國   100    年    6     月    20    日
                                    書記官  李月君
附表：（見臺灣高雄地方法院檢察署99年度警聲搜字第1018號卷
      第18至19頁）
┌──┬────┬──────┬───┬──────┬──────────────────┐
│編號│通話時間│受監電話    │受發話│非受監查號碼│通訊監察譯文內容                    │
│    │        │（A）       │      │（B）       │                                    │
├──┼────┼──────┼───┼──────┼──────────────────┤
│ 1  │990531  │0000000000  │  →  │0000000000  │A（即被告）：和哥。                 │
│    │19：39  │            │      │            │B （即證人朱錦河）：蛋仔，我打給你在│
│    │        │            │      │            │                    睡覺嗎？        │
│    │        │            │      │            │A ：對啊。                          │
│    │        │            │      │            │B ：現在在加水那裡嗎？              │
│    │        │            │      │            │A ：對啊。                          │
│    │        │            │      │            │B ：那我過去找你。                  │
│    │        │            │      │            │A ：你多久會到？我等一下要出去。    │
│    │        │            │      │            │B ：我現在過去差不多15分。          │
│    │        │            │      │            │A ：喔好。                          │
│    │        │            │      │            │B ：那四一差不多多少？              │
│    │        │            │      │            │A：跟之前的一樣。                   │
│    │        │            │      │            │B：那就四一。                       │
│    │        │            │      │            │A：嗯。                             │
├──┼────┼──────┼───┼──────┼──────────────────┤
│ 2  │990531  │0000000000  │ ←   │0000000000  │B：蛋仔，你先拿另外一種拿一點給我   │
│    │19：43  │            │      │            │A：隆仔那個沒有了                   │
│    │        │            │      │            │B：那等一下見面再講                 │
│    │        │            │      │            │A：隆仔那個剩下一點點自己自那個的， │
│    │        │            │      │            │   沒有關係我拿一點給你             │
│    │        │            │      │            │B：喔好                             │
├──┼────┼──────┼───┼──────┼──────────────────┤
│ 3  │990531  │0000000000  │ ←   │0000000000  │B：蛋仔，我在樓下                   │
│    │19：52  │            │      │            │A：喔好                             │
└──┴────┴──────┴───┴──────┴──────────────────┘
附錄本判決論罪科刑法條：
毒品危害防制條例第10條
施用第一級毒品者，處 6 月以上 5 年以下有期徒刑。
施用第二級毒品者，處 3 年以下有期徒刑。